智慧財產及商業法院民事裁定  
110年度民著訴字第119號
原      告  李盈縈                                     
訴訟代理人  柯秉志律師
被      告  吳佳珊                                     
上列當事人間請求侵害著作權有關財產權爭議事件，本院裁定如
下：
    主  文
原告應於本裁定送達五日內補繳第一審裁判費新臺幣壹萬玖仟玖
佰貳拾玖元，逾期不繳，即駁回原告之訴。
    理  由
一、按以一訴主張數項標的者，其價額合併計算之。但所主張之
    數項標的互相競合或應為選擇者，其訴訟標的價額，應依其
    中價額最高者定之，民事訴訟法第77條之2第1項定有明文。
    又訴訟標的之價額不能核定者，以第466條所定不得上訴第
    三審之最高利益額數加10分之1定之，民事訴訟法第77條之1
    2亦定有明文，而司法院前於91年1月29日（91）院臺廳民一
    字第03075號函，將上訴第三審之利益額數提高為新臺幣（
    下同）150萬元，故訴訟標的價額不能核定者，應以165萬元
    為基準。次按民事訴訟法第77條之2第2項所稱「以一訴附帶
    請求」者，以附帶請求與主請求標的間須有主從關係，且附
    帶請求係隨主訴訟標的之法律關係存在而發生者，始有本條
    項「不併算其價額」規定之適用。著作權人對於侵害其著作
    權者，以一訴本於著作權法第84條請求排除、防止侵害請求
    權，及依著作權法第88條之1規定請求銷燬侵害所用之物或
    為其他必要之處置，並依同法第88條第1項損害賠償請求權
    之規定，請求被告賠償已發生著作權所受之損害，前依著作
    權法第84條、第88條之1規定之請求係在提起訴訟後，排除
    、防止發生因著作權繼續受侵害所生之損害，後依著作權法
    第88條第1項規定之請求則為侵害著作權已生損害之填補，
    二者請求之法律上利益，並不相同，無主從之附帶關係，應
    依民事訴訟法第77條之2第1項規定合併計算其訴訟標的價額
    ，自無同條第2項規定之適用（最高法院102年度台抗字第86
    2號裁定關於專利法相關意旨可資參照）。　
二、查本件原告於起訴時係請求㈠被告應給付原告10萬元，及自
    起訴狀繕本送達翌日起，按週年利率百分之5計算之利息。㈡
    被告應完全消除其重製原證2原告著作之所有電磁紀錄，並
    不得再為重製或其他侵害原告著作權之行為。嗣經原告多次
    變更聲明後，於民國111年5月3日具狀將訴之聲明變更為㈠被
    告應給付原告5萬6,280元，及自起訴狀繕本送達翌日起，按
    週年利率百分之5計算之利息。㈡被告應將其自行留存、銷售
    或贈送與第三人之45本甲證9寫真書中，侵害原告著作權之
    部分全數回收並交付與被告銷燬，或會同原告監督自行銷燬
    之。㈢被告應完全消除其所持有甲證9紙本及電磁紀錄中侵害
    原告著作權之部分，並不得再為重製或其他侵害原告著作權
    之行為。㈣被告應完全消除其委請第三人製作甲證9電磁紀錄
    中侵害原告著作權之部分。㈤被告應將判決主文及200字以上
    事實概要，以置頂貼文發表於其臉書帳號「Sumi Wakatsu」
    及粉絲專頁「八墨。護柴聯盟」之動態消息，向所有人公開
    分享且不得刪除貼文、個人帳戶、粉絲專頁或取消置頂，並
    應於粉絲專頁『八墨。護柴聯盟』為該貼文購買加強推廣貼文
    ，以粉絲專頁按讚用戶及其朋友為廣告對象，每日費用28元
    ，期間持續180日。㈥被告應將兩造姓名、判決主文及200字
    以上事實概要刊登於聯合報、自由時報及中國時報之全國版
    ，版面不得小於50平方公分。
三、經核原告前開訴之聲明㈡之銷毀請求權，與㈢、㈣之排除、防
    止侵害請求權，分別為著作權法第88條之1、第84條規定之
    請求，均為達成維護著作權不受繼續侵害之不同手段，具有
    相依附或牽連關係存在，應不併算其訴訟標的價額，又該等
    請求權係因財產權涉訟，與人格權、身分權範圍之非財產權
    無關，故其訴訟標的價額應以原告如獲勝訴判決，所得受之
    客觀上利益定之，然依卷附資料，原告如獲勝訴，其所受利
    益之客觀價值，並非明確，原告復未提出得以計算之證據方
    法，本院認此部分之訴訟標的價額為不能核定，自應依民事
    訴訟法第77條之12規定，核定此部分訴訟標的價額為165萬
    元。至於前開㈠請求為損害賠償請求權，㈡、㈢、㈣為銷燬請求
    權、排除防止侵害請求權，揆諸前揭說明，二者請求之法律
    上利益，並不相同，無主從之附帶關係，應依民事訴訟法第
    77條之2第1項規定合併計算其訴訟標的價額。是以，本件訴
    之聲明㈠及聲明㈡、㈢、㈣乃合併請求，其價額應合併計算之，
    故訴訟標的價額應核定為170萬6,280元（計算式：56,280元
    +1,650,000元=1,706,280元），應徵第一審裁判費17,929元
    。再加計前揭訴之聲明㈤、㈥請求刊登判決主文部分，均屬非
    因財產權而起訴，且均經原告依著作權法第89條而為請求，
    應合併徵第一審裁判費3,000元，共計應徵第一審裁判費2萬
    929元（計算式：17,929元＋3,000元＝20,929元），扣除已繳
    1,000元後，尚應補繳1萬9,929元。茲依民事訴訟法第249條
    第1項但書之規定，限原告於收受本裁定送達後5日內補繳，
    逾期不繳，即駁回其訴，特此裁定。
中　　華　　民　　國　　111 　年　　5 　　月　 11 　　日
                          智慧財產第三庭
                                  法  官　潘曉玫
以上正本係照原本作成。
如不服本裁定關於核定訴訟標的價額部分，應於送達後10日內向
本院提出抗告狀，並繳納抗告費新臺幣1,000 元；命繳納裁判費
部分，不得抗告。
中　　華　　民　　國　　111 　年　　5 　　月　　11　　日
　　　　　　　　　　　　    　    書記官　李建毅